【裁判字號】    95,交聲,174
【裁判日期】    951103
【裁判案由】    違反道路交通管理處罰條例聲明異議
【裁判全文】
臺灣雲林地方法院刑事裁定             95年度交聲字第174號
移送機關即
原處分機關  交通部公路總局嘉義區監理所雲林監理站
異  議  人
即受處分人  甲○○
上列受處分人因違反道路交通管理處罰條例案件，對於交通部公
路總局嘉義區監理所雲林監理站民國95年5 月29日所為之處分（
原處分案號：雲監裁字第裁72-DT0000000號），聲明異議，本院
裁定如下：
    主  文
異議駁回。
    理  由
一、聲明異議意旨略以：異議人經常性在臺北市、新莊市就業，
    不住在戶籍地之雲林縣虎尾鎮○○路1236號，未接獲原處分
    機關雲監裁字第裁72-DT0000000號違反道路交通管理事件裁
    決書（下稱系爭裁決書），無從得知裁決內容，其駕駛執照
    竟遭註銷，是異議人不服原裁處，乃提起本件異議。
二、按受處分人不服道路交通管理處罰條例第8 條主管機關所為
    之處罰，得於接到裁決書之翌日起20日內，向管轄地方法院
    聲明異議；又交通法庭認聲明異議不合法律上之程式或其異
    議權已喪失者，應以裁定駁回之，道路交通管理處罰條例第
    87條第1 項、道路交通案件處理辦法第18條前段載有明文。
    次按處理違反道路交通管理事件，有關文書送達之程序，準
    用行政程序法送達之規定；又送達，於應受送達人之住居所
    、事務所或營業所為之。但在行政機關辦公處所或他處會晤
    應受送達人時，得於會晤處所為之；於應送達處所不獲會晤
    應受送達人時，得將文書付與有辨別事理能力之同居人、受
    僱人或應送達處所之接收郵件人員；又送達不能依前2 條規
    定為之者，得將文書寄存送達地之地方自治或警察機關，並
    作送達通知書兩份，一份黏貼於應受送達人住居所、事務所
    、營業所或其就業處所門首，另一份交由鄰居轉交或置於該
    送達處所信箱或其他適當位置，以為送達。前項情形，由郵
    政機關為送達者，得將文書寄存於送達地之郵政機關。寄存
    機關自收受寄存文書之日起，應保存3 個月，違反道路交通
    管理事件統一裁罰標準及處理細則第5 條、行政程序法第72
    條第1 項、第73條第1 項、第74條分別載有明文。
三、經查，本件異議人即受處分人甲○○於民國94年11月27日上
    午11時44分許，駕駛車號ZV-2431 號自用小客車，在中壢市
    ○○路，因在道路收費停車處所停車經催繳不依規定繳費，
    桃園縣警察局員警以第DT0000000 號違規單，逕行舉發其違
    反道路交通管理處罰條例第56條第2 項，嗣異議人未於應到
    案日期前繳納罰鍰或提出申訴，經原處分機關於95年5 月29
    日以雲監裁字第裁72─DT0000000 號系爭裁決書裁處異議人
    罰鍰新臺幣300 元，此有系爭裁決書、違規查詢報表影本各
    1 件在卷可稽。異議人雖辯稱其未曾接獲系爭裁決書云云，
    惟上開裁決書經原處分機關向異議人之戶籍地址即雲林縣虎
    尾鎮○○路1236號以掛號郵寄，嗣因未獲會晤應受送達人亦
    無受領文書之同居人或受僱人，乃依行政程序法第74條之規
    定，於95年6 月3 日將該文書寄存於送達地之郵政機關即虎
    尾郵局，並作送達通知書2 份，1 份黏貼於應受送達人上開
    戶籍地址門首，1 份置於受送達處所信箱或其他適當位置，
    此有個人基本資料查詢結果、雲林監理站送達證書影本各1
    份附卷足憑，故系爭裁決書於95年6 月3 日即已發生送達之
    效力，異議人上開所辯，顯無可採。而系爭裁決書既於95年
    6 月3 日已合法送達異議人，異議人遲至95年10月24日始向
    原處分機關提出聲明異議，此有異議人所提出蓋有原處分機
    關收文章之聲明異議狀附卷足考，本件聲明異議顯已逾20日
    之法定期間，異議人之聲明異議不合法律上之程式，且無從
    補正，揆諸前揭法律規定，自應予以駁回。
四、據上論斷，應依道路交通管理處罰條例第87條第2 項、道路
    交通案件處理辦法第18條前段，裁定如主文。
中    華    民    國    95    年    11    月    3     日
                    交通法庭   法  官  李  貞  瑩
以上正本證明與原本無異
如不服本裁定應於送達後5日內向本院提出抗告狀
中    華    民    國    95    年    11    月    3    日
                               書記官  孫  秀  桃


司法院資訊處製作；財團法人民間司法改革基金會備份。
